臺灣臺中地方法院刑事判決　　　　　　　　　　　　九十三年度訴字第一一八四號
　　公　訴　人　臺灣臺中地方法院檢察署檢察官
　　被　　　告　甲○○
右列被告因違反毒品危害防制條例案件，經檢察官提起公訴（九十三年度毒偵字第八
○一號），被告於準備程序中就被訴事實為有罪之陳述，經告知簡式審判程序之旨，
並聽取公訴人、被告之意見後，由本院合議庭裁定由受命法官獨任進行簡式審判程序
，判決如左：
    主  文
甲○○連續施用第一級毒品，累犯，處有期徒刑玖月，扣案之第一級毒品海洛因（驗
餘淨重零‧壹貳公克）沒收銷燬之，另扣案之第一級毒品海洛因之外包裝袋壹只（淨
重零‧壹公克）及注射針筒壹支，均沒收之。
    事  實
一、甲○○前曾有違反麻醉管理條例前科，復因違反肅清煙毒條例等案件，經本院八
    十三年度訴字第一○一七號判處有期徒刑四年（肅清煙毒條例部分有期徒刑三年
    六月，麻藥部分有期徒刑十月，應執行有期徒刑四年），於民國八十五年二月一
    日縮短刑期假釋付保護管束而出監，旋因違反肅清煙毒條例案件撤銷假釋接續執
    行，而該違反肅清煙毒條例案件，亦經本院以八十五年度訴字第二二九○號判處
    有期徒刑三年六月，並與前開撤銷假釋所應執行之殘刑二年四月二十三日接續執
    行，又於八十八年十二月十八日縮短刑期假釋付保護管束而出監，惟其於假釋期
    間犯施用毒品案件而遭撤銷第二次假釋。前開施用毒品案件，經本院以八十九年
    度毒聲字第三八一二號裁定送觀察、勒戒後（觀察勒戒期間：八十九年六月二十
    三日起至同年八月十五日止），認有繼續施用毒品之傾向，由本院以八十九年度
    毒聲字第四三一○號裁定令入戒治處所施以強制戒治一年，嗣其經戒治期滿三月
    ，戒治期間成績評定為合格，再由本院以九十年度毒聲字第二○六二號裁定停止
    戒治，所餘戒治期間付保護管束，於九十年七月二十三日保護管束期滿未經撤銷
    視為執行完畢，另由臺灣臺中地方法院檢察署檢察官以九十年度戒毒偵字第三八
    ○號不起訴處分確定。前開第二次假釋經撤銷後，於九十年五月十八日入監執行
    殘刑，而於九十二年十一月十二日縮短刑期執行完畢而出監。
二、詎其仍不知悛悔，於強制戒治執行完畢釋放後五年內，竟基於施用第一級毒品海
    洛因之概括犯意，自九十三年一月下旬某日起至同年七月十五日晚間十八時許止
    ，以平均一日施用二次之量，在臺中市○○區○○路四段五○六號五樓、臺中市
    南屯區○○路田心里八九巷二弄六號等住處內，以將少許第一級毒品海洛因置於
    注射針筒內，並摻水稀釋後以注射血管之方式，連續施用第一級毒品海洛因多次
    。嗣於九十三年二月二十六日晚間十八時五分許，為警在臺中市○○區○○路四
    九號萬善祠廁所內當場查獲甲○○正欲施用第一級毒品海洛因，並扣得甲○○所
    有之第一級毒品海洛因（驗餘淨重零‧一二公克）、供前開第一級毒品海洛因包
    裝用之外包裝袋一只（重○‧三一公克）及供施用第一級毒品海洛因所用之注射
    針筒一支，始查悉上情。
三、案經臺中市警察局第三分局報請臺灣臺中地方法院檢察署檢察官偵查起訴。
    理  由
一、右開連續施用第一級毒品海洛因多次之事實，業據被告甲○○於本院審理時坦承
    不諱，且被告為警所採集之尿液，經送詮昕科技股份有限公司檢驗結果，海洛因
    確呈陽性反應，有該公司九十三年三月十一日所出具之濫用藥物尿液檢驗報告一
    紙附卷可稽，而扣案之白色不明粉末一包經送請法務部調查局鑑定結果，確含有
    第一級毒品海洛因之成分（驗餘淨重○‧一二公克，包裝重○‧三一公克），亦
    有該局九十二年四月二十二日調科壹字第一二○○一三七四三號鑑定通知書一紙
    在卷足憑，且有查獲現場圖一紙存卷足參。此外復有被告所有供施用第一級毒品
    海洛因所用之注射針筒一支扣案足資佐證。則被告自白連續施用第一級毒品海洛
    因多次之犯行，核與事實相符，堪予採信，本件事證明確，被告之犯行洵堪認定
    。
二、按海洛因係毒品危害防制條例所定之第一級毒品，不得非法施用。是被告施用第
    一級毒品海洛因之行為，核係犯毒品危害防制條例第十條第一項之施用第一級毒
    品罪。查被告為供施用第一級毒品而持有該級毒品之低度行為，應分別為施用第
    一級毒品之高度行為所吸收，不另論罪。次查被告連續施用第一級毒品海洛因多
    次之犯行，時間緊接，觸犯構成要件相同之罪，顯係基於概括犯意反覆為之，為
    連續犯，應依刑法第五十六條之規定，以一罪論，並加重其刑。又被告既自承其
    於九十三年一月下旬某日起至同年七月十五日晚間十八時許止，在在臺中市○○
    區○○路四段五○六號五樓、臺中市○○區○○路田心里八九巷二弄六號等住處
    內，連續施用第一級毒品海洛因多次之犯行，查被告於九十三年二月二十七日起
    至同年七月十五日晚間十八時止之連續施用第一級毒品海洛因多次部分，雖均未
    據公訴人提起公訴，然此部分與已起訴（九十三年一月間某日起至同年二月二十
    六日十八時五分許）之連續施用第一級毒品多次之犯行間，具連續犯裁判上一罪
    之關係，為起訴效力所及，本院自應予以審究，併此敘明。末查，被告因違反肅
    清煙毒條例等案件，經本院八十三年度訴字第一○一七號判處有期徒刑四年（肅
    清煙毒條例部分有期徒刑三年六月，麻藥部分有期徒刑十月，應執行有期徒刑四
    年），於八十五年二月一日縮短刑期假釋付保護管束而出監，旋因違反肅清煙毒
    條例案件撤銷假釋接續執行，而該違反肅清煙毒條例案件，亦經本院以八十五年
    度訴字第二二九○號判處有期徒刑三年六月，並與前開撤銷假釋所應執行之殘刑
    二年四月二十三日接續執行，又於八十八年十二月十八日縮短刑期假釋付保護管
    束而出監，惟其於假釋期間犯施用毒品案件而遭撤銷第二次假釋，再於九十年五
    月十八日入監執行殘刑，並於九十二年十一月十二日縮短刑期執行完畢而出監等
    情，有臺灣臺中地方法院檢察署刑案資料查註紀錄表、臺灣高等法院被告全國前
    案紀錄表各一份在卷可按，其於五年以內再犯本件有期徒刑以上之罪，為累犯，
    應依刑法第四十七條之規定遞加重其刑。爰審酌被告平日素行，且曾因施用毒品
    遭查獲經送觀察勒戒一次後，認有繼續施用毒品傾向，而令入戒治處所施以強制
    戒治，而未知警惕仍再犯本案施用第一級毒品之罪，足見其雖經觀察、勒戒及強
    制戒治等治療程序，未能徹底袪除施用毒品之惡習，猶再次施用，致深陷毒癮而
    難以自拔，顯未能善體國家設置觀察、勒戒及強制戒治機構，協助毒品施用者戒
    除毒癮之良法美意，惟念及施用毒品本質上係戕害自身健康之行為，尚未嚴重破
    壞社會秩序或侵害他人權益，且被告犯罪後坦承犯行態度尚屬良好，及其施用第
    一級毒品海洛因之期間、次數等一切情狀，量處如主文所示之刑，以示懲儆。
三、至扣案之海洛因毒品（驗餘淨重○‧一二公克），係屬第一級毒品，應依毒品危
    害防制條例第十八條第一項前段之規定沒收銷燬之。又扣案毒品之外包裝袋一只
    ，依前揭法務部調查局之鑑定報告載有空袋重量（淨重○‧三一公克），顯見可
    與上開毒品分離，而其主要作用在於包裹毒品，防其裸露、潮濕，便於被告攜帶
    施用毒品，另扣案之注射針筒一支，則係被告供施用第一級毒品海洛因所用之物
    ，均係屬被告所有，業據被告供承在卷，均爰依刑法第三十八條第一項第二款之
    規定宣告沒收。
據上論斷，應依刑事訴訟法第二百七十三條之一第一項、第二百九十九條第一項前段
，毒品危害防制條例第十條第一項、第二十三條第二項、第十八條第一項前段，刑法
第十一條、第五十六條、第四十七條、第三十八條第一項第二款，判決如主文。
本案經檢察官乙○○到庭執行職務。
中      華      民      國    九十三    年      八      月     十二     日
                                臺灣臺中地方法院刑事第十三庭
                                    法  官  陳  可  薇
右正本證明與原本無異。
如不服本判決，應於送達後十日內向本院提出上訴狀（須附繕本），上訴於臺灣高等
法院臺中分院。
中      華      民      國    九十三    年      八      月     十二     日
                                    書記官
附錄論罪科刑法條
修正後之毒品危害防制條例第十條
施用第一級毒品者，處六月以上五年以下有期徒刑。
施用第二級毒品者，處三年以下有期徒刑。
